【裁判字號】    95,交聲,332
【裁判日期】    950824
【裁判案由】    聲明異議
【裁判全文】
臺灣臺中地方法院交通事件事裁定  95年度交聲字第332號
原處分機關  交通部公路總局台中區監理所
受處分人    甲○○
上列受處分人因違反道路交通管理處罰條例案件，對於交通部公
路總局臺中區監理所民國95年4月28日所為之裁決（中監違字第
裁60-HB0000000-0號裁決書)，聲明異議，本院裁定如下：
    主    文
原處分撤銷。
甲○○不罰。
    理    由
一、原處分機關略以：臺中縣警察局霧峰分局於民國九十四年七
    月二十九日十七時三十分許，在臺中縣大平市○○路○段二
    九九號前，查獲受處分人甲○○駕駛車牌號碼Ｘ５－１３９
    ６號自用小客車有肇事致人受傷逃逸之違規，遂以中縣警交
    字第ＨＢ0000000號舉發違反道路交通管理事件通知
    單逕行舉發，因受處分人未於期限內到案，原處分機關遂於
    九十五年四月二十八日以中監違字第裁６０－ＨＢ0000
    000－0號裁決書，處以吊銷駕駛執照，終身禁考，逾期
    依裁決書處罰主文裁處，於法並無違誤等語。
二、聲明異議意旨略以：受處分人甲○○於九十四年七月二十九
    日十七時許，因精神不繼而發生車禍卻不知，案經檢察官查
    證後，為不起訴處分，並無肇事逃逸之行為等語。
三、經查，受處分人甲○○於上揭時、地，因肇事致人受傷逃逸
    ，涉嫌公共危險罪，而經警移送臺灣臺中地方法院檢察署檢
    察官偵查後，認受處分人甲○○辯稱：當時伊因腦神經衰弱
    ，已有三天無法睡覺，不知有擦撞到路人等語，應可採信，
    復查無其他證據足認受處分人甲○○有何肇事逃逸之犯行，
    其罪嫌不足，而於九十四年十二月二十七日以九十四年度偵
    字第一五四四九號為不起訴處分確定等情，有受處分人甲○
    ○提出之不起訴處分書附卷可稽，另經本院調取該偵查案卷
    全卷審閱無訛。準此，受處分人甲○○辯稱：伊無肇事逃逸
    之行為等語，應屬可採。原處分機關漏未詳查，逕以臺中縣
    警察局中縣警交字第ＨＢ0000000號舉發違反道路交
    通管理事件通知單所載違規事實，依九十五年七月一日修正
    實施前之道路交通管理處罰條例第六十二條第一項規定，於
    九十五年四月二十八日以中監違字第裁６０－ＨＢ0000
    000－0號裁決書，對受處分人甲○○裁處吊銷駕駛執照
    ，終身禁考之處分，經核於法尚有未合。從而，本件聲明異
    議為有理由，自應由本院將原處分予以撤銷，並諭知受處分
    人甲○○不罰。
四、據上論斷，應依道路交通管理處罰條例第八十七條第二項、
    道路交通案件處理辦法第二十條，裁定如主文。
中    華    民    國    95    年    8     月    24    日
                  交通法庭  法  官  莊嘉蕙
以上正本證明與原本無異。
如不服本裁定應於送達後五日內向本院提出抗告狀。
                            書記官  魏愛玲
中    華    民    國    95    年    8     月    24    日


司法院資訊處製作；財團法人民間司法改革基金會備份。
